【裁判字號】    99,聲減,122
【裁判日期】    991221
【裁判案由】    聲請減刑及定應執行刑
【裁判全文】
臺灣高雄地方法院刑事裁定             99年度聲減字第122號
聲  請  人  臺灣高雄地方法院檢察署檢察官
受  刑  人  曾建龍
上列受刑人因違背安全駕駛致交通危險等案件，已經判決罪刑確
定，聲請人聲請減刑並定其應執行之刑（99年度聲減字第122 號
），本院裁定如下：
    主  文
曾建龍所犯附表編號1 之罪，減為有期徒刑貳月，如易科罰金，
以銀元參佰元即新臺幣玖佰元折算壹日。與附表編號2 、3 已減
刑之罪所處之刑，應執行有期徒刑柒月，如易科罰金，以銀元參
佰元即新台幣玖佰元折算壹日。
    理  由
一、聲請意旨略以：受刑人因違背安全駕駛致交通危險等3 罪，
    先後經判處如附表所示之刑，均已確定，茲檢察官以受刑人
    所犯如附表編號1 號所示之罪，其犯罪時間係在民國96年4
    月24日以前，合於減刑條件，爰聲請予以減刑，並聲請與附
    表編號2 、3 號所示已減刑之罪刑，定其應執行之刑等語。
二、按犯罪在中華民國96年4 月24日以前者，除本條例另有規定
    外，有期徒刑、拘役或罰金，減其刑期或金額2 分之1 ；依
    本條例應減刑之罪，已經判決確定尚未執行或執行未完畢者
    ，由檢察官或應減刑之人犯聲請最後審理事實之法院裁定之
    ；依本條例應減刑之數罪，經二以上法院裁判確定者，得由
    檢察官或應減刑之人犯合併向其中一裁判法院聲請裁定之；
    犯最重本刑為5 年以下有期徒刑以下之刑之罪，依本條例規
    定減為6 月以下有期徒刑、拘役者，應於為減刑裁判時，併
    諭知易科罰金折算之標準；裁判確定前犯數罪均應減刑而未
    定執行刑者，就各罪依第2 條、第4 條、第6 條至第8 條規
    定減刑後，適用刑法第51條定其應執行之刑，中華民國96年
    罪犯減刑條例第2 條第1 項第3 款、第8 條第1 項、第3 項
    、第9 條、第10條第1 項分別定有明文。另按裁判確定前犯
    數罪而併合處罰之案件，有二以上之裁判，應依刑法第51條
    第5 款至第7 款定應執行之刑時，最後事實審法院即應據該
    院檢察官之聲請，以裁定定其應執行之刑，殊不能因數罪中
    之一部分犯罪之刑業經執行完畢，而認檢察官之聲請為不合
    法，予以駁回（最高法院47年度臺抗字第2 號判例意旨可資
    參照）；又數罪併罰之案件，其各罪判決均係宣告刑，並非
    執行刑，縱令各案中一部分犯罪之宣告刑在形式上已經執行
    ，仍應依法聲請犯罪事實最後判決之法院裁定，然後再依所
    裁定之執行刑，換發指揮書併合執行，其前已執行之有期徒
    刑部分，僅應予扣除而不能認為已執行完畢，在所裁定之執
    行刑尚未執行完畢前，各案之宣告刑不發生執行完畢之問題
    （最高法院90年度臺非字第340 號、最高法院95年度臺非字
    第320 號判決意旨參照）。
三、次查刑法業於94年2 月2 日修正，並自95年7 月1 日施行，
    按刑法第2 條第1 項規定：「行為後法律有變更者，適用行
    為時之法律。但行為後之法律有利於行為人者，適用最有利
    於行為人之法律」。而裁判確定前犯數罪，其中1 罪在新法
    施行前，在定應執行刑及為易刑處分時，亦應為新舊法比較
    ，此有最高法院95年5 月23日第8 次刑事庭會議決議可資參
    照。本件受刑人於裁判確定前犯附表編號1 、2 、3 所示之
    罪，均係於95年7 月1 日之前所犯，是就適用之法律，比較
    新舊法如下：
  (一)修正前刑法第51條規定：「數罪併罰，分別宣告其罪之刑，
    依左列各款定其應執行者：」其中第5 款規定：「宣告多數
    有期徒刑者，於各刑中之最長期以上，各刑合併之刑期以下
    ，定其刑期。但不得逾20年。」；而修正後刑法第51條第5
    款係規定：「宣告多數有期徒刑者，於各刑中之最長期以上
    ，各刑合併之刑期以下，定其刑期。但不得逾30年」，其併
    合執行之刑度由舊法之20年提高為新法之30年，自以舊法有
    利於受刑人。是經綜合比較結果，修正後刑法並非較有利於
    受刑人，依刑法第2 條第1 項前段之規定，仍應依修正前刑
    法，定其應執行之刑。
  (二)又刑法第41條關於易科罰金之折算標準，依被告行為時即修
    正前刑法第41條第1 項前段、廢止前罰金罰鍰提高標準條例
    第2 條規定，係以銀元100 元、200 元或300 元，即新臺幣
    300 元、600 元或900 元折算1 日，修正後則提高為新臺幣
    1,000 元、2,000 元或3,000 元折算1 日，顯較不利於行為
    人，自應依修正前之規定，定其應執行刑之易科罰金折算標
    準。
四、經查：本件受刑人於附表所示時間違背安全駕駛致交通危險
    等罪，經本院分別判刑如附表所示罪刑，並均確定在案，其
    中附表編號1 之罪並於95年3 月27日因徒刑易科執行完畢，
    此有臺灣高等法院被告前案紀錄表、臺灣高雄地方法院檢察
    署刑案資料查註紀錄表各1 份在卷可查。而受刑人所犯上開
    附表編號1 所示之罪刑固於中華民國九十六年罪犯減刑條例
    96 年7月16日生效施行前，即已執行完畢，然因與附表編號
    2 、3 所示之罪，合於裁判確定前犯數罪之情形，應併合處
    罰之，而附表2 、3 所示之罪刑目前尚未執行完畢，亦有前
    揭前案紀錄表可資查證，是依前揭說明，仍應以全部未執行
    完畢論。從而，檢察官聲請就附表編號1 所示之罪予以減刑
    並與附表編號2 、3 所示已減刑之罪合併定其應執行之刑，
    本院審核認聲請為正當，應就附表編號1 所示之罪減刑後與
    附表編號2 、3 所示已減刑之罪，依修正前刑法第51條第5
    款之規定，合併定其應執行刑如主文所示。又本件定應執行
    之刑雖逾6 個月，然依刑法施行法第3 條之3 規定，應適用
    民國98 年12 月30日修正後之刑法第41條第8 項規定，而仍
    得易科罰金，爰依修正前刑法第41條第1 項前段之規定，諭
    知應執行刑之易科罰金折算標準。
五、據上論斷，應依中華民國九十六年罪犯減刑條例第2 條第1
    項第3 款、第8 條第1 項、第10條第1 項，修正後刑法第41
    條第8 項，修正前刑法第51條第5 款、第41條第1 項前段，
    廢止前罰金罰鍰提高標準條例第2 條，刑法施行法第3 條之
    3，裁定如主文。
中    華    民    國    99    年    12    月    21    日
                    刑事第四庭  法  官  葉文博
以上正本證明與原本無異。
如不服本裁定，應於送達後5 日內，向本院提出抗告狀。
中    華    民    國    99    年    12    月    21    日
                                書記官  李柏親

司法院資訊處製作；財團法人民間司法改革基金會備份。
